【裁判字號】    89,訴緝,47
【裁判日期】    890131
【裁判案由】    偽造有價證券
【裁判全文】
台灣台中地方法院刑事判決                          八十九年度訴緝字第四七號
    公  訴  人  臺灣台中地方法院檢察署檢察官
    被      告  甲○○
右列被告因偽造有價證券案件，經檢察官提起公訴 (八十八年度偵字第五五三號)，
本院判決如左：
    主  文
甲○○共同意圖供行使之用，而交付偽造之有價證券於人，累犯，處有期徒刑壹年捌
月。偽造之百元美鈔肆拾陸張，沒收。
    事  實
一、甲○○於民國（下同）八十三年間因違反麻醉藥品管理條例等案件，經法院判處
    有期徒刑三年二月確定，於八十六年三月五日執行完畢，猶不知悔改，其與林偉
    斌（已審結）於八十七年十二月九日夜間，在台中縣潭子鄉○○路附近合興夜市
    清運垃圾時，明知地上有遭人棄置之偽造百元美鈔四十六張，竟共同意圖為自己
    不法之所有，仍予收集而共同持有，旋於八十七年十二月十五日下午二時許，其
    二人在台中市○○路附近某便利商店前，將上開收集之偽造百元美鈔其中七張（
    號碼分別是Ｄ00000000Ａ、Ｄ00000000Ａ、Ｄ0000000
    0Ａ、Ｄ00000000Ａ、Ｄ00000000Ａ、Ｄ00000000Ａ
    、Ｄ00000000Ａ）作為真正有效之美鈔，交給劉恩德抵債供行使之用，
    劉恩德復委託不知情之林惠美（業經台灣台中地方法院檢察署檢察官另為不起訴
    處分）於次日十六時廿分許，持該七張偽造之百元美鈔向台灣銀行潭子分行兌換
    台幣時，適為該分行行員發現後報警處理，因而循線查獲上情，並扣得偽造之百
    元美鈔四十六張。
二、案經台中市警察局第五分局報告臺灣臺中地方法院檢察署檢察官偵查起訴。甲○
    ○經本院傳拘無著，於八十九年一月四日發布通緝，於八十九年一月六日緝獲到
    案。
    理  由
一、訊據被告甲○○否認與林偉斌有一起在夜市撿拾偽造之百元美鈔四十六張，並交
    付上述百元美鈔七張給劉恩德之事實，辯稱無意圖供行使之用而交付該偽造之有
    價證券云云。然查：右揭事實業據證人劉恩德於偵、審中證述屬實，並經同案被
    告林偉斌供述明確，參以被告甲○○於偵查中已供述該等百元美鈔是清掃夜市時
    與林偉斌一起拾獲等情（見偵卷第四十六頁），被告於本院上開辯詞，顯係臨訟
    飾卸之詞，不足採信。且扣案之百元美鈔經送鑑定結果，確屬偽鈔，有台灣銀行
    台中分行八十八年四月二十二日八八銀中外密字第二二三四號函附卷可稽，同案
    被告林偉斌前供述其與甲○○因積欠劉恩德借款三萬元而交付抵債，又稱有告知
    劉某應先送請鑑定美鈔真偽云云，惟被告如對撿拾之美鈔四十六張真偽有所懷疑
    ，自當先送請鑑定，而非逕行交給劉恩德抵債，又劉恩德如經告知其事，衡情豈
    有同意收受七紙百元偽造美鈔抵債之理？更何況被告僅交付百元美鈔七張，要與
    其向劉恩德借款之三萬元金額不符，被告既交付該偽鈔予劉恩德，卻於查獲時未
    曾自行前往銀行兌換使用，並於警查獲時共同推卸責任予黃勝裕（業經台灣台中
    地方法院檢察署檢察官為不起訴處分），堪認被告所辯顯係事後卸責之詞，又證
    人蕭守銘之證詞顯係迴護被告之詞，不足採信，本件事證已臻明確，被告犯行堪
    以認定。
二、查美鈔在國內交易上既有流通效力，自屬有價證券之一種，司法院三十五年院解
    字第三二九一號解釋在案，上訴人意圖供行使之用，而收集偽造之美鈔，自合於
    刑法第二百零一條第二項之要件。又按上訴人明知該美鈔為偽造而仍交付於人，
    對外使用並未自行行使，自應構成刑法第二百零一條第二項後段意圖供行使之用
    而交付於人之罪名。又收集偽造銀行券與交付於人，雖係兩種行為，然在法律上
    既均以意圖行使為要件，則上訴人於意圖行使而收集後，復以行使之意思而交付
    於人，其收集行為，自應為交付行為所吸收，論以交付之罪。最高法院八十年度
    台上字第五七一九號裁判、四十八年度台上字第二○○號、二十四年度上字第一
    二八一號判例足參。核被告甲○○所為，係犯刑法第二百零一條第二項意圖供行
    使之用，而交付偽造之有價證券於人罪。又被告與同案被告林偉斌間有犯意之聯
    絡，行為之分擔，均為共同正犯。又被告曾於八十三年間因違反麻醉藥品管理條
    例等案件，經法院判處有期徒刑三年二月確定，於八十六年三月五日執行完畢後
    ，五年以內再犯本件有期徒刑以上之罪，為累犯，應依刑法第四十七條規定加重
    其刑。爰審酌被告犯罪之情狀、目的、動機及對社會之危害量等一切情狀，量處
    如主文所示之刑，以資懲儆。又偽造之百元美鈔四十六張依法沒收之。
據上論結，應依刑事訴訟法第二百九十九條第一項前段、刑法第二十八條、第二百零
一條第二項、第四十七條、第二百零五條，罰金罰鍰提高標準條例第一條前段，判決
如主文。
中    華     民     國       八十九     年      一      月     三十一    ?
                                臺灣臺中地方法院刑事第一庭
                                        法  官  張  惠  立
右正本證明與原本無異。
如不服本判決，應於判決送達後十日內向本院提出上訴狀( 應附繕本 )，上訴於臺灣
高等法院臺中分院。
                                        書記官
中    華    民    國      八十九      年       二      月     三        日
刑法第二百零一條
行使偽造、變造之公債票、公司股票或其他有價證券，或意圖供行使之用，而收集或
交付於人者，處一年以上七年以下有期徒刑，得併科三千元以下罰金。
刑法第二百零五條
偽造、變造之有價證券、郵票或印花稅票及前條之器械、原料，不問屬於犯人與否，
沒收之。


司法院資訊處製作；財團法人民間司法改革基金會備份。
